Gabriela Garín Palma

Desarrolladora Full Stack

Santiago, Chile | +56 9 7780 4013 | gabriela.garin@gmail.com | github.com/gabasaura linkedin.com/in/gabriela-garin

Perfil

Desarrolladora Fullstack con experiencia en diseño gráfico. Estudios en artes visuales y multimediales. confianza en habilidades de dibujo, composición de imagen y color. Experiencia práctica en UI/UX desarrollando sitios web con WordPress, HTML, CSS y jQuery.

Actualmente enfocada en el desarrollo backend y frontend, aplicando conocimientos técnicos para crear soluciones eficientes y efectivas de manera integral.

Disponible para contribuir en programación frontend y backend. Motivación para seguir aprendiendo y creciendo profesionalmente. Interesada en aportar creatividad y dedicación a proyectos desafiantes, colaborar y ser parte de un equipo.

Skills

Javascript | Python | ReactJS | HTML5/CSS3 | Bootstrap | Flask | SQL | SQLAlchemy | Git | Github | Scrum | REST API | Figma | Illustrator | Photoshop | Inkscape | vscode | Wordpress

Educación

4Geeks Academy, Full Stack Developer ⊗	Mar 2024 – Jun 2024 Santiago, Chile
UNA Universidad Nacional de las Artes - Multimediales, Artes Multimediales $\mathscr D$	2021 - 2022 Bs As, Argentina
UNA Universidad Nacional de las Artes - Visuales, Artes visuales, especialización en dibujo. ⊗	2018 - 2021 Bs As, Argentina
INACAP, Diseño Gráfico Profesional ∂	2006 - 2011 Santiago, Chile
Instituto Chileno-Britanico, English Advanced First Certificate Exam Approved	2003 – 2005 Santiago, Chile

Experiencia Profesional

Freelance, Diseñadora Gráfica / Ilustradora

2014 − present | Remoto Experiencia en trabajo independiente, creación de diversas piezas gráficas, especialización en ilustración y desarrollo web utilizando HTML5/CSS3 y Wordpress. Experiencia en diseño de imagen, colaboración estrecha con emprendedoras para desarrollar conceptos e imagen de marcas.

Mural, Diseñadora Gráfica

Dec 2020 − Dec 2021 | Remoto Desarrollo de templates para app web, de acuerdo a lo requerido. Generalmente para marketing y desarrollo creativo.

Mediadiv, Desarrollo Web ∂ 2014 – 2015 | Santiago, Chile Desarrollo de páginas web en HTML5 / CSS3 / JQUERY/ Wordpress.

Mancha Diseño, Practica profesional diseño

2011 − 2012 | Santiago, Chile Desarrollo de distintas piezas gráficas, editorial como memorias. Colaboración en creación y mantención de sitios web, desarrollo en Adobe Flash / HTML / Wordpress. Diagramación / Maquetación.

Proyectos

Pipo App, Desarrollo Frontend (Deploy en RENDER)

Web App: Listado de baños públicos en ciudad. Permite comentar, calificar y agregar nuevos.

Tecnologías utilizadas: ReactJS / HTML5/CSS3 / Bootstrap / React-Leaflet / Python / Flask / PostgresSQL

Idioma